【裁判字號】    97,抗,23
【裁判日期】    970116
【裁判案由】    聲請減刑及定應執行刑
【裁判全文】
臺灣高等法院高雄分院刑事裁定            97年度抗字第23號
抗 告 人  甲○○
即受刑人
                    現於臺灣屏東監獄
上列抗告人因聲請減刑及定應執行刑案件，不服臺灣高雄地方法
院中華民國96年10月18日裁定（96年度聲減字第6017號），提起
抗告，本院裁定如下：
    主  文
抗告駁回。
    理  由
一、按「裁判確定前犯數罪，有應減刑與不應減刑者，就應減刑
    之罪，依第2條、第4條、第6條至第8條及前條規定減刑後，
    與不應減刑之罪之宣告刑，適用刑法第51條定其應執行刑。
    」；又「宣告多數有期徒刑者，於各刑中之最長期以上各刑
    合併之刑期以下定其刑期。」中華民國罪犯減刑條例第11條
    、刑法第51條第5 款分別定有明文。復按減刑之易科罰金或
    易服勞役之折算標準，照原標準定之；又於民國（以下同）
    95年7月1日之前法院判決確定之案件，依減刑條例之減刑裁
    定，係按原判決之宣告刑而減之，並非重新判決，故是否准
    予易科罰金、易服勞役，及關於易科罰金、易服勞役之折算
    標準，均應依原判決時所應適用法律，並不生新舊法比較適
    用問題（見法院辦理96年減刑案件應行注意事項第16條及臺
    灣高等法院96年罪刑減刑條例之法律問題決議意見）。
二、原裁定略以：受刑人甲○○於附表所列之罪，均經判決確定
    在案。茲檢察官以受刑人所犯附表編號2、4之罪，其犯罪時
    間均在96年4 月24日以前，合於減刑條件，聲請予以減刑，
    並聲請與附表編號1、3所列不應減刑之犯罪所處之刑，定其
    應執行之刑。經核並無不合，乃依中華民國96年罪犯減刑條
    例第2條第1項第3款、第8條第1項、第3項、第11條，第12條
    、修正前刑法第42條第2項、第51條第5款，修正前罰金罰鍰
    提高標準條例第2條，裁定受刑人所犯如附表編號2、4 之罪
    均減刑，並與附表編號1、3所示不應減刑之罪，定其應執行
    刑為有期徒刑11年9月，併科罰金新臺幣8萬元，罰金如易服
    勞役，以銀元300元即新臺幣900元折算1日。
三、抗告意旨略以：本件減刑裁定於減刑後併科罰金新臺幣 8萬
    元部分，於罰金易服勞役時，以新臺幣900元折算1日，較不
    利於減刑裁定前所定應執行刑（即臺灣高等法院高雄分院95
    年聲字第403 號）之罰金易服勞役標準，請求撤銷原裁定，
    以有利於受刑人之標準定之云云。
四、經查：本院95年聲字第403 號裁定，前曾就抗告人甲○○所
    犯附表所載1、2之罪定應執行刑，於併科罰金新臺幣8 萬元
    部分，諭知如易服勞役時以新臺幣2000元折算1 日之標準。
    惟抗告人所犯上開2 罪判決之時間，均在95年7月1日新刑法
    施行前，其中本院95年上訴字第308 號判決，就罰金刑新臺
    幣8萬元部分宣告易服勞役折算標準時，既以銀元300元即新
    臺幣900元折算1日，此有該判決在卷足憑（附於臺灣高雄地
    方法院檢察署96年減字第5983號卷）。則於上開2 罪合併定
    執行刑及減刑後定應執行刑，本應依原標準定之，即應依修
    正前刑法第42條第2項之標準定之。故本院95年聲字第403號
    裁定誤用新修正之刑法第42條第3 項諭知如易服勞役時以新
    臺幣2000元折算1日之標準，自屬有誤。
五、原審就抗告人所犯附表編號2、4所列應減刑與編號1、3不應
    減刑之各罪宣告刑，依前揭規定，在合併最長之有期徒刑11
    年9月又15日以下定其應執行刑為有期徒刑11年9月，併科罰
    金新臺幣8萬元，而後諭知罰金易服勞役時，以銀元300元即
    新臺幣900元折算1日，經核於法並無不當。抗告人以本件罰
    金易服勞役折算標準與上述誤用折算標準之95 年聲字第403
    號裁定，認不利於抗告人，顯有誤會。故抗告人指摘原裁定
    罰金如易服勞役時之折算標準不當，為無理由，應予駁回。
據上論結，應依刑事訴訟法第412條，裁定如主文。
中    華    民    國    97    年    1     月  16      日
                  刑事第七庭    審判長法  官   莊飛宗
                                      法  官   邱明弘
                                      法  官   黃憲文
以上正本證明與原本無異。
不得再抗告。
中    華    民    國    97    年    1     月  16      日
                                      書記官   施耀程
附表：
┌───┬─────┬─────┬─────┬─────┐
│編號  │    1     │    2     │    3     │   4      │
├───┼─────┼─────┼─────┼─────┤
│罪名  │槍砲彈藥刀│刑法第162 │毒品危害防│刑法第349 │
│      │械管制條例│條第1項脫 │制條例第4 │條第2項贓 │
│      │第8條第4項│逃罪      │條第2項   │物罪      │
│      │持有槍枝罪│          │          │          │
├───┼─────┼─────┼─────┼─────┤
│宣告刑│有期徒刑  │有期徒刑  │有期徒刑  │有期徒刑  │
│      │4年2月    │8月       │7年2月    │3月       │
│      │併科罰金新│          │          │          │
│      │臺幣8萬元 │          │          │          │
├───┼─────┼─────┼─────┼─────┤
│減刑後│          │有期徒刑4 │          │有期徒刑1 │
│之徒刑│          │月        │          │月又15 日 │
├───┼─────┼─────┼─────┼─────┤
│備註  │不予減刑  │          │不予減刑  │          │
│      │          │          │          │          │
│      │編號1～4  │          │          │          │
│      │數罪併罰  │          │          │          │
└───┴─────┴─────┴─────┴─────┘


司法院資訊處製作；財團法人民間司法改革基金會備份。
